【裁判字號】    97,台上,5209
【裁判日期】    971023
【裁判案由】    違反稅捐稽徵法
【裁判全文】
最高法院刑事判決            九十七年度台上字第五二０九號
上  訴  人  甲○○
上列上訴人因違反稅捐稽徵法案件，不服台灣高等法院台中分院
中華民國九十七年七月二十九日第二審判決（九十七年度上訴字
第一五三九號，起訴案號：台灣台中地方法院檢察署九十六年度
偵字第九四四八號），提起上訴，本院判決如下：
    主  文
上訴駁回。
    理  由
按刑事訴訟法第三百七十七條規定，上訴於第三審法院，非以判
決違背法令為理由，不得為之。是提起第三審上訴，應以原判決
違背法令為理由，係屬法定要件。如果上訴理由書狀並未依據卷
內訴訟資料，具體指摘原判決不適用何種法則或如何適用不當，
或所指摘原判決違法情事，顯與法律規定得為第三審上訴理由之
違法情形，不相適合時，均應認其上訴為違背法律上之程式，予
以駁回。本件原判決撤銷第一審諭知上訴人甲○○無罪之判決，
改判依修正前刑法牽連犯關係論處其共同公司負責人，為納稅義
務人以不正當方法逃漏稅捐罪刑，已詳敘認定犯罪事實之依據及
憑以認定之理由，並對上訴人否認犯罪之辯詞，如何不足採信，
均依據卷內資料予以指駁及說明，從形式上觀察，並無任何違背
法令之處。查證人王淑麗已證稱：伊係「鈺懿企業有限公司」（
下稱鈺懿公司）實際負責人，透過陳小姐介紹，以每月新台幣二
萬元代價，請上訴人擔任該公司之名義負責人。上訴人曾出面辦
理公司變更登記及銀行貸款事宜，知悉擔任鈺懿公司之負責人等
語。則上訴人既以自己犯罪之意思，並參與實行犯罪之構成要件
，其與王淑麗間顯有犯意聯絡及行為分擔，原判決論以違反稅捐
稽徵法之共同正犯，適用法則，核無不合。且原審係綜合告訴人
方美香之指訴，證人王淑麗之證詞，鈺懿公司變更登記申請書、
台中市營利事業統一發證變更登記申請書、切結書、委託書、經
濟部中部辦公室及台中市政府覆函、各類所得扣繳暨免扣繳憑單
暨上訴人之身分證影本等證據資料認定其犯行，非僅憑王淑麗之
證詞為唯一之證據，所為證據之取捨及判斷，仍無不合。雖上訴
人曾於民國八十六年間因外傷性腦出血及水腦症開刀，而有輕度
語言障礙，但觀其開庭陳述，對答清晰，並未抗辯有精神障礙或
心智缺陷情形，且於原審審理中對王淑麗之證言，表示無竟見，
審判長問：有無證據提出或請求調查，亦答：無。原審已給予最
後陳述之機會，自無再調查王淑麗之證言是否偽證及上訴人有無
在公司變更登記及銀行貸款申請書上簽名之必要，其未再為無益
之調查，尤無職權調查未盡之違法可言。上訴意旨，對於原判決
究竟如何違背法令，並未依據卷內資料為具體之指摘，徒憑己見
，再為事實上之爭辯，並對原審採證認事之職權行使，任意指摘
，難謂已符合首揭法定上訴要件，其上訴違背法律上之程式，應
予駁回。又本件得上訴之違反稅捐稽徵法部分，其上訴為不合法
，本院由程序上予以駁回，對於行使業務上登載不實文書部分，
自無從適用審判不可分原則，併為實體上審判，此部分既屬刑事
訴訟法第三百七十六條第一款之案件，為不得上訴第三審之案件
，其上訴不合法，應併駁回。
據上論結，應依刑事訴訟法第三百九十五條前段，判決如主文。
中    華    民    國  九十七  年    十    月  二十三  日
                      最高法院刑事第十一庭
                          審判長法官  花  滿  堂
                                法官  黃  正  興
                                法官  陳  東  誥
                                法官  林  錦  芳
                                法官  洪  昌  宏
      本件正本證明與原本無異
                                      書  記  官
中    華    民    國  九十七  年    十    月  二十七  日
                                                      Ｑ


司法院資訊處製作；財團法人民間司法改革基金會備份。
